【裁判字號】    95,交抗,837
【裁判日期】    951030
【裁判案由】    違反道路交通管理處罰條例
【裁判全文】
臺灣高等法院刑事裁定                 95年度交抗字第837號
抗  告  人
即受處分人  甲○○
上列抗告人即受處分人因違反道路交通管理處罰條例案件，不服
台灣新竹地方法院，中華民國95年7月31日裁定（95年度交聲字
第178號），提起抗告，本院裁定如下：
    主  文
抗告駁回。
    理  由
一、按受處分人不服第8條主管機關所為之處罰，得於接到裁決
    書之翌日起20日內，向管轄地方法院聲明異議。又聲明異議
    ，應以司法狀紙，敘述異議之理由，提出於原處分機關為之
    ；交通法庭認聲明異議不合法律上之程式者，應以裁定駁回
    之，道路交通管理處罰條例第87條第1項、道路交通案件處
    理辦法第13條、第18條前段分別定有明文。復按處理違反道
    路交通管理事件，有關文書送達之程序，依行政程序法之規
    定，違反道路交通管理事件統一裁罰基準及處理細則第5條
    亦有明定。另按，送達於應受送達人之住居所、事務所或營
    業所為之，但在行政機關辦公處所或他處會晤應受送達人時
    ，得於會晤處所為之；又於應送達處所不獲會晤應受送達人
    時，得將文書付與有辨別事理能力之同居人、受僱人或應送
    達處所之接收郵件人員，行政程序法第72條第1項及第73條
    第1項分別亦定有明文。
二、本件原處分機關交通部公路總局新竹區監理所因抗告人甲○
    ○，違反道路交通管理處罰條例第35條第1項第1款之行為，
    於民國95年4月25日以竹監新四字字裁51─E00000000號裁處
    罰鍰新臺幣57000元，並吊扣駕駛執照12個月，該裁決書並
    已於95年4月27日送達至抗告人戶籍所在地之苗栗縣竹南鎮
    ○○路19巷4弄8號處，由抗告人之同居人即其母楊彭瓊瑤收
    受等情，有違反道路交通管理事件裁決書及交通部公路總局
    新竹區監理所送達證書在卷可稽（見原審卷第14、15頁）。
    是本件新竹區監理所之裁決書，應已於95年4月27日發生合
    法送達之效力；而本件之異議期間為20日，扣除在途期間，
    異議期間之末日為95年5月22日，抗告人竟遲至95年6月8日
    始向交通部公路總局新竹區監理所遞狀聲明異議，有聲明異
    議狀內所蓋之交通部公路總局新竹區監理所收文章日期存卷
    可證（見原審卷第4頁），是抗告人於原審之聲明異議顯已
    逾期，而不合於法律上程式，且無從補正，原審法院因之裁
    定將抗告人之異議駁回，於法並無不合。抗告意旨諉稱抗告
    人於95年6月30日始收受裁決書，求予撤銷改判，為無理由
    ，應予駁回。
據上論斷，應依道路交通管理處罰條例第89條，道路交通案件處
理辦法第26條，刑事訴訟法第412條，裁定如主文。
中    華    民    國    95    年    10    月    30    日
                  刑事第二庭審判長法  官  呂丹玉
                                  法  官  林恆吉
                                  法  官  林銓正
以上正本證明與原本無異。
不得再抗告。
                                  書記官  陳玲憶
中    華    民    國    95    年    10    月    30    日


司法院資訊處製作；財團法人民間司法改革基金會備份。
